【裁判字號】    98,交上訴,985
【裁判日期】    981026
【裁判案由】    公共危險等
【裁判全文】
臺灣高等法院臺南分院刑事判決       98年度交上訴字第985號
上  訴  人
即  被  告  乙○○
                      1
                    （另案於臺灣臺南監獄臺南分監執行中）
上列上訴人因公共危險等案件，不服臺灣臺南地方法院98年交訴
字第88號，中華民國98年8月26日所為之第一審判決（起訴案號
：臺灣臺南地方法院檢察署98年度偵字第9061號），提起上訴，
本院判決如下：
    主  文
上訴駁回。
    理  由
一、按上訴書狀應敘述具體理由；上訴書狀未敘述上訴理由者，
    應於上訴期間屆滿後20日內補提理由書於原審法院。逾期未
    補提者，原審法院應定期間先命補正，刑事訴訟法第361條
    第2項、第3項定有明文。而第二審法院認為上訴書狀未敘述
    理由，應以判決駁回之。但其情形可以補正而未經原審法院
    命其補正者，審判長應定期間先命補正，此觀同法第367條
    規定甚明。又所謂具體理由，必係依據卷內既有訴訟資料或
    提出新事證，指摘或表明第一審判決有何採證認事、用法或
    量刑等足以影響判決本旨之不當或違法，而構成應予撤銷之
    具體事由，始克當之（例如：依憑證據法則具體指出所採證
    據何以不具證據能力，或依憑卷證資料，明確指出所為證據
    證明力之判斷如何違背經驗、論理法則）；倘僅泛言原判決
    認定事實錯誤、違背法令、量刑失之過重或輕縱，而未依上
    揭意旨指出具體事由，或形式上雖已指出具體事由，然該事
    由縱使屬實，亦不足以認為原判決有何不當或違法者（例如
    ：對不具有調查必要性之證據，法院未依聲請調查亦未說明
    理由，或援用證據不當，但除去該證據仍應為同一事實之認
    定），皆難謂係具體理由（參酌最高法院97年度台上字第89
    2號判決意旨）。又上訴理由之具體與否，係屬第二審法院
    審查範圍，不在法院命補正之列，是上訴書狀如已敘述理由
    ，無論其具體與否，即無待補提理由書或命補正，法院辦理
    刑事訴訟案件應行注意事項第162條亦有明文。是上訴之法
    律上程式，為應以上訴書狀，就不服之判決為具體指摘，並
    向原審法院提出，始合乎上訴法律上程式。次按第二審法院
    認為上訴有刑事訴訟法第362條前段情形者（即上訴不合法
    律上之程式），應以判決駁回之，刑事訴訟法第367條前段
    亦有明文。
二、本件被告乙○○不服原審判決，提起上訴，其理由略以：
  (一)原審判決所載之事實與理由與被告陳述之事實不相符合。
  (二)被告經員警攔截帶到實踐派出所後，經員警告知才知道在追
    逐過程中有擦撞到路人，約1小時左右，傷者家屬至派出所
    要與被告和解及商討賠償事宜，被告除認錯道歉外，並立即
    將身上所餘之新臺幣（下同）2500元及手錶和價值1萬多元
    金筆願全部交付傷者家屬，但傷者家屬言明除現金外一律不
    談。被告家中只有一年齡12歲的兒子相依為命，另外二哥已
    成植物人無法幫被告善後，大哥因遷居至新家而不知地址及
    電話無法連絡。被告因另案被禁止接見，所幸在禁見約5天
    後，大哥至看守所寄會客菜時，方得知大哥地址。故在開庭
    時，請求法官能夠准予與傷者和解，然原審法官諭知被告「
    你現在是在禁止接見是無法和解的」，現今被告已被諭知將
    於9月16日解禁，固懇請高院法官能夠恩准被告得與傷者和
    解並賠償所受之傷害云云。
三、惟查：
  (一)本件被告上訴理由並未指明原審判決何部分所載之事實與被
    告陳述之事實不相符合，核屬泛言原判決認定事實錯誤，而
    未能具體指出違法或不當之處。至其另宣稱擬與告訴人和解
    乙節，亦未指摘或表明原審判決有何採證認事用法或量刑等
    足以影響判決本旨之不當或違法，而構成應予撤銷之具體事
    由。
  (二)經本院電詢告訴人甲○○○家屬（其子李富水），亦陳明被
    告上訴狀所指之身上現金應僅1千餘元，當時因被告自己就
    醫而無從據以賠償告訴人，此外伊等未見被告有何金筆可供
    賠償，案發當時伊等曾經要求被告以其騎乘機車之強制險保
    險給付資以賠償，但被告推稱機車為朋友所有，無從取得強
    制險之保險給付，有本院98年10月6日公務電話查詢紀錄表
    附卷可稽。顯見被告陳述系爭車禍發生之時曾經擬以身上現
    金及金筆賠償告訴人等節為子虛烏有之事。
  (三)本院再依被告之陳述，電詢被告「曾經前往探監之兄長彭大
    慶」，彼方告稱「他在外面看病或是什麼亂七八糟的事情我
    不管，我沒有辦法幫他負擔這些錢」等語，復有本院98年10
    月14日公務電話查詢紀錄表在卷可查，是被告陳稱其兄長願
    意代為給付賠償金額云云，亦無可信。
四、綜上所述，本件被告提起上訴，非但並無具體理由而不合法
    定程式，所陳述之事實亦無可採取。應依刑事訴訟法第367
    條前段之規定，駁回其上訴，並不經言詞辯論為之。
五、據上論斷，應依刑事訴訟法第367條前段、第372條，判決如
    主文。
中    華    民    國    98    年    10    月    26    日
                    刑事第二庭  審判長法  官    葉居正
                                      法  官    陳春長
                                      法  官    陳欽賢
以上正本證明與原本無異。
過失傷害部分不得上訴。
肇事逃逸部分，如不服本判決應於收受送達後10日內向本院提出
上訴書狀，其未敘述上訴理由者，並得於提起上訴後10日內向本
院補提理由書（均須按他造當事人之人數附繕本）「切勿逕送上
級法院」。
                                      書記官    李良倩
中    華    民    國    98    年    10    月    27    日


司法院資訊處製作；財團法人民間司法改革基金會備份。
